臺灣高等法院刑事判決　　　　 96年度上訴字第1527、1516號
　　上　訴　人　臺灣臺北地方法院檢察署檢察官
　　上　訴　人
　　即　被　告　乙○○
　　　　　　　　　　　（另案於台灣台北監獄台北分監執行）
　　指定辯護人　本院公設辯護人周君穎
上列上訴人被告因偽造有價證券等案件，不服臺灣臺北地方法院
95年度訴緝字第21號，中華民國96年2月6日第一審判決（起訴案
號：89年度偵字第15879號、93年度偵緝字第131號；移送併辦：
臺灣臺北地方法院檢察署89年度偵字第18180號、第20210號、90
年度偵字第10616號、13266號、第24701號、93年度偵字第6729
號、第6735號、第15693號、93年度偵緝字第1280號；臺灣士林
地方法院檢察署90年度偵字第1033號、92年度偵字第8225號、95
年度偵緝166號；臺灣板橋地方法院檢察署95年度偵字第22381號
；臺灣新竹地方法院檢察署90年度偵字第2529號；臺灣臺中地方
法院檢察署94年度偵字第7789號、93年度偵字第3542號），提起
上訴、併案審理（台灣板橋地方法院檢察署96年度偵字第6213號
；台灣士林地方法院檢察署96年度偵字第3503號、96年度偵緝字
第405號；台灣台北地方法院檢察署96年度偵字第5359號、第
7144號、第5015號），判決如下：
    主　　  文
原判決撤銷。
乙○○連續犯偽造有價證券罪，累犯，處有期徒刑柒年。
附表三、五、九所示之物均沒收。
    事實及理由
壹、構成要件的犯罪事實
一、乙○○曾因違反動產擔保交易法及偽造文書罪，經台灣新竹
    地方法院分別判處有期徒刑5月、6月，定應執行刑9月確定
    ，民國84年4月2日執行完畢。
二、乙○○基於意圖為自己不法所有的竊盜、行使偽造私文書、
    詐欺取財、行使偽變造特種文書及偽造有價證券的概括犯意
    ，連續於附表一、二、四、八所示時、地，對所示被害人，
    以所載犯罪方法實行各項犯行。
貳、被告及辯護人對於卷證的證據能力均不爭執。
參、認定犯罪事實所憑的證據及理由
一、被告對於附表一、二起訴及原審併辦審理，暨附表四、八於
    本院移送併辦的犯罪事實均坦白承認。
二、附表一、二、四、八被害人的指訴。
三、附表三、五、九應沒收之物。
四、臺北市監理處函（原審90年訴緝字第78號卷第86頁）、統一
    綜合證券股份有限公司函（同上卷第97頁）、富邦商業銀行
    函（吳景源的信用卡消費明細，同上卷第98頁）、大華證券
    股份有限公司函（同上卷第100頁）、失竊報告、贓物認領
    保管單。
五、內政部警政署刑事警察局鑑驗結果：中華民國小客車租賃定
    型化契約書上徐明輝署押上的指印、平順小客車租賃有限公
    司租車契約葉志斌署押上的指印，均為被告乙○○所有，有
　　內政部警政署90年4月19日 (90)刑紋字第5394號函（甲○90
    偵10616卷第22頁）、90年6月14日 (90)刑紋字第85736號函
    （中檢90偵1487號卷第10頁）可憑。
肆、撤銷改判的理由
一、撤銷原判決的理由
（一）檢察官以原判決主文欄未諭知論罪法條構成要件；判決理
　　　由未論述何等低度犯行為高度行為所吸收；未敘明何犯行
　　  是與綽號「小王」共犯等語，提起上訴。
    　經查，原判決主文為司法院於94年12月編印的刑法裁判主
      文格式；原判決就吸收犯行的論述，屬於裁判寫作方式的
      表現，既已論述，即無判決不備理由可言；判決第9頁已
      經敘明「犯罪事實（五）（六）部分」與綽號「小王」共
      犯。檢察官的上訴意旨均有誤會。
（二）被告上訴意旨略以，附表四的犯行與原判決具有裁判上一
      罪關係，請求併案審理等語。
　　　經審理，被告所為附表四、八的併案犯行，與原判決的犯
　　　罪事實，綜合附表一、二、四、六、七及八的犯罪事實加
  　　以觀察，可認被告自89年1月間起至93年4月間止，不斷的
　　　以相同的手法為自己攫取不法所有，應認具有修正刪除前
　　　刑法第56條連續犯裁判上一罪關係，且經檢察官移送併辦
  　　，自應併予審理判決。被告上訴有理由，因此撤銷改判。
二、自為判決的論罪科刑理由
（一）被告所為觸犯刑法第320條第1項竊盜罪；刑法第216條行
      使第212條偽造變造身分證罪、第210條偽造私文書罪；第
      339條第1項詐欺取財罪；第201條第1項偽造有價證券罪。
（二）偽刻印章的行為屬於偽造印文的階段行為；偽造署押則是
      偽造文書或有價證券的階段行為。此等偽造的低度行為，
      均為行使的高度行為所吸收；行使偽造有價證券的低度行
      為，則為偽造有價證券的高度行為所吸收，均不另論罪。
（三）被告冒名應訊先後於權利告知書、逮捕通知書、警詢筆錄
      及偵訊筆錄等偽造署押、行使偽造私文書，以及行使變造
      身分證等行為，屬於1行為的數個舉動。在時、空上有密
      接性，且侵害同一法益，為達到同一逃避通緝及偵查的目
      的，主觀上顯然基於一個犯意，為接續犯。
（四）附表一編號5、6；附表四編號2，被告分別與姓名不詳綽
      號「小王」的成年人及林人傑，具有犯意聯絡、行為分擔
      ，均為共同正犯。
（五）先後多次竊盜、詐欺取財、行使偽造私文書、行使偽變造
      身分證，及偽造有價證券犯行，各皆時間緊接、所犯構成
      要件相同，顯然是基於概括犯意而反覆實行，各應依刑法
      第2條第1項前段，適用修正刪除前刑法第56條規定，分別
      論以連續犯1罪。
（六）被告連續所為以上各罪間，具有方法、結果的牽連關係，
      應從一重罪，論以連續偽造有價證券罪處斷。
（七）被告曾經事實欄記載的徒刑執行，有本院被告前案紀錄表
      可憑，5年內再故意違犯本案犯行，為累犯，應加重刑罰
      。
（八）審酌被告素行不佳、犯罪動機、目的、手段、被害人甚多
      ，惡性及所生危害重大；但均坦承犯行，犯罪後態度尚可
      等一切情狀，認宜量處如主文所示刑罰。
（九）附表三、五、九所示之物，或為法定應沒收物或屬被告所
      有、供犯罪所用或所得，併均宣告沒收。
      附表一編號7、8，被告偽造的身分證影本及印鑑卡均因換
      領股票而交付各該公司，已非屬被告所有，故不另宣告沒
      收。
伍、附表七移送併辦事實，已經原審退併辦，被告也否認涉犯此
    部分犯行，即無裁判上一罪關係可言，應退由檢察官另為適
    法的處理；附表十的犯罪事實，經原審退併辦後，未移送併
    案於本院，不在本案審理範圍。
陸、適用法律
一、刑事訴訟法第369條第1項前段、第364條、第299條第1項前
    段。
二、刑法第2條第1項前段、第28條、第201條第1項、第210條、
　　第212條、第216條、第205條、第219條、第320條第1項、第
  　339條第1項、第55條、第47條第1項、第38條第1項第2款、
    第3款；修正前第56條。
三、罰金罰鍰提高標準條例第1條前段。
中　　華　　民　　國　　96　　年　　7 　　月　　31　　日
    　　　　　　　　　刑事第六庭審判長法　官  林堭儀
　　　　　　　　　　　　　　　　　　  法　官  陳玉雲
　　　　　　　　　　　　　　　　　　  法　官  郭豫珍
以上正本證明與原本無異。
如不服本判決，應於收受送達後十日內向本院提出上訴書狀，其
未敘述上訴之理由者並得於提起上訴後十日內向本院補提理由書
（均須按他造當事人之人數附繕本）。
                                      書記官  胡勤義
中　　華　　民　　國　　96　　年　　8 　　月　　1 　　日
附錄：本案論罪科刑法條全文
中華民國刑法第201條
（有價證券之偽造變造與行使罪）
意圖供行使之用，而偽造、變造公債票、公司股票或其他有價證
券者，處3年以上10年以下有期徒刑，得併科3千元以下罰金。
行使偽造、變造之公債票、公司股票或其他有價證券，或意圖供
行使之用，而收集或交付於人者，處1年以上7年以下有期徒刑，
得併科3千元以下罰金。
中華民國刑法第210條
（偽造變造私文書罪）
偽造、變造私文書，足以生損害於公眾或他人者，處 5 年以下有
期徒刑。
中華民國刑法第212條
（偽造變造特種文書罪）
偽造、變造護照、旅券、免許證、特許證及關於品行、能力服務
或其他相類之證書、介紹書，足以生損害於公眾或他人者，處1
年以下有期徒刑、拘役或3百元以下罰金。
中華民國刑法第216條
（行使偽造變造或登載不實之文書罪）
行使第 210 條至第 215 條之文書者，依偽造、變造文書或登載
不實事項或使登載不實事項之規定處斷。
中華民國刑法第320條
（普通竊盜罪、竊佔罪）
意圖為自己或第三人不法之所有，而竊取他人之動產者，為竊盜
罪，處 5 年以下有期徒刑、拘役或 5 百元以下罰金。
意圖為自己或第三人不法之利益，而竊佔他人之不動產者，依前
項之規定處斷。
前二項之未遂犯罰之。
中華民國刑法第339條
（普通詐欺罪）
意圖為自己或第三人不法之所有，以詐術使人將本人或第三人之
物交付者，處5年以下有期徒刑、拘役或科或併科1千元以下罰金
。
以前項方法得財產上不法之利益或使第三人得之者，亦同。
前二項之未遂犯罰之。
【附表】
 附表一
【原審判決事實】
┌─┬────┬─────┬─────┬────────────┬─────────┐
│編│犯罪時間│犯罪地點  │被害人    │犯罪方法                │備註              │
│號│        │          │          │                        │（金額均為新台幣）│
├─┼────┼─────┼─────┼────────────┼─────────┤
│1 │89年1月 │台北市和平│吳景源    │於信箱內竊取富邦銀行信用│                  │
│  │初某日  │東路3段334│          │卡1張。                 │                  │
│  │        │號2樓之1  │          │                        │                  │
├─┼────┼─────┼─────┼────────────┼─────────┤
│  │89年1月 │誠品書局敦│誠品書局敦│於信用用卡背面偽造吳景源│盜刷646元         │
│  │11日    │南店      │南店、吳景│署押1枚，假冒持卡人，行 │                  │
│  │        │          │源、富邦銀│使該信用卡刷卡，以複寫方│                  │
│  │        │          │行、聯合信│式，在二聯式簽帳單上顧客│                  │
│  │        │          │用卡中心  │存根聯及特約商店存根聯偽│                  │
│  │        │          │          │簽「吳景源」之署押，作為│                  │
│  │        │          │          │「吳景源」名義購物消費，│                  │
│  │        │          │          │允諾付款予發卡銀行之意思│                  │
│  │        │          │          │表示，而偽造簽帳單私文書│                  │
│  │        │          │          │（均未扣案），再將簽帳單│                  │
│  │        │          │          │特約商店存根聯交付該特約│                  │
│  │        │          │          │商店，使特約商店誤信吳景│                  │
│  │        │          │          │源即為持卡人本人，而陷於│                  │
│  │        │          │          │錯誤。                  │                  │
├─┼────┼─────┼─────┼────────────┼─────────┤
│  │89年1月 │金博山銀樓│金博山銀樓│同上                    │盜刷8150元        │
│  │16日    │          │、吳景源、│                        │                  │
│  │        │          │富邦銀行、│                        │                  │
│  │        │          │聯合信用卡│                        │                  │
│  │        │          │中心      │                        │                  │
├─┼────┼─────┼─────┼────────────┼─────────┤
│  │89年1月 │陳氏金銀珠│陳氏金銀珠│同上                    │盜刷17900元       │
│  │16日    │寶        │寶、吳景源│                        │                  │
│  │        │          │、富邦銀行│                        │                  │
│  │        │          │、聯合信用│                        │                  │
│  │        │          │卡中心    │                        │                  │
├─┼────┼─────┼─────┼────────────┼─────────┤
│  │89年1月 │迪加迪KTV │迪加迪KTV │                        │                  │
│  │18日    │          │、吳景源、│                        │                  │
│  │        │          │富邦銀行、│                        │                  │
│  │        │          │聯合信用卡│                        │                  │
│  │        │          │中心      │                        │                  │
├─┼────┼─────┼─────┼────────────┼─────────┤
│2 │89年5月 │台北市建國│汪虹君    │竊取身分證影本1張、旺宏 │                  │
│  │間某日  │北路2段196│          │電子股份有限公司股東印鑑│                  │
│  │        │號警衛室  │          │卡1張。                 │                  │
├─┼────┼─────┼─────┼────────────┼─────────┤
│3 │89年7月 │同上      │李玉芬    │同上                    │                  │
│  │初某日  │          │          │                        │                  │
├─┼────┼─────┼─────┼────────────┼─────────┤
│4 │89年7月 │不詳      │柯金德    │竊取身分證1張。         │                  │
│  │間某日  │          │          │                        │                  │
├─┼────┼─────┼─────┼────────────┼─────────┤
│5 │89年7月 │台北縣汐止│黃得基    │提供自己相片予年籍不詳「│                  │
│  │15日    │市○○路麥│          │小王」男子，換貼於黃得基│                  │
│  │        │當勞      │          │身分證上（已扣案）。    │                  │
├─┼────┼─────┼─────┼────────────┼─────────┤
│6 │89年7月 │不詳      │楊富貹    │請「小王」男子偽造「楊富│                  │
│  │間某日  │          │          │貹」身分證1張（已扣案） │                  │
│  │        │          │          │。                      │                  │
├─┼────┼─────┼─────┼────────────┼─────────┤
│7 │89年6、7│不詳      │許益重、  │竊取股票發放通知書各1張 │許益重、許雅萍中環│
│  │月間某日│          │許雅萍    │，偽造身分證影本、印鑑證│電子股票各1000股，│
│  │        │          │          │明書，偽刻印章（均未扣案│於8月10日以20萬賣 │
│  │        │          │          │），領取股票。          │給吳宗榮。        │
├─┼────┼─────┼─────┼────────────┼─────────┤
│8 │89年6、7│台北市長春│許彩琴    │竊取配發股票公司的股東配│光磊電子520股     │
│  │月間某日│路500號7樓│          │發股票通知書後，偽造身分│                  │
│  │        │之1       │          │證影本及印鑑卡、偽刻私章│                  │
│  │        │          │          │，向配發股票司公詐領股股│                  │
│  │        │          │          │票。                    │                  │
├─┼────┼─────┼─────┼────────────┼─────────┤
│  │        │台北市中山│史陳幸    │同上                    │東訊電子400股     │
│  │        │北路2段20 │          │                        │                  │
│  │        │巷10之1號 │          │                        │                  │
├─┼────┼─────┼─────┼────────────┼─────────┤
│  │        │台北市忠孝│戴悅生    │同上                    │玉山銀行1935股    │
│  │        │東路3段248│          │                        │                  │
│  │        │巷13弄18號│          │                        │                  │
├─┼────┼─────┼─────┼────────────┼─────────┤
│  │        │台北市光復│鍾淑英    │同上                    │國碩電子300股     │
│  │        │南路308巷 │          │                        │                  │
│  │        │38號      │          │                        │                  │
├─┼────┼─────┼─────┼────────────┼─────────┤
│  │        │台北市和平│簡  墨    │同上                    │致茂電子600股     │
│  │        │東路3段308│          │                        │                  │
│  │        │巷39弄24號│          │                        │                  │
│  │        │4樓       │          │                        │                  │
├─┼────┼─────┼─────┼────────────┼─────────┤
│  │        │台北市樂華│陳瑞文    │同上                    │國泰人壽360股     │
│  │        │街169巷34 │          │                        │                  │
│  │        │號3樓     │          │                        │                  │
├─┼────┼─────┼─────┼────────────┼─────────┤
│  │        │不詳      │黃陳寶秀  │同上                    │大霸電子966股     │
├─┼────┼─────┼─────┼────────────┼─────────┤
│  │        │台北市南京│郭蔡素琴  │同上                    │寶成工業          │
│  │        │西路42號2 │          │                        │                  │
│  │        │樓        │          │                        │                  │
├─┼────┼─────┼─────┼────────────┼─────────┤
│  │        │不詳      │顏淑華    │同上                    │元大證券          │
├─┼────┼─────┼─────┼────────────┼─────────┤
│  │        │不詳      │林俊旭    │同上                    │元大證券          │
├─┼────┼─────┼─────┼────────────┼─────────┤
│9 │89年8月 │台北市嘉興│王慈惠    │於信箱內徒手竊取國泰人壽│                  │
│  │1日     │街181巷6之│          │股利發放通知書1張、未領 │                  │
│  │        │1號6樓    │          │股票發放通知書1張、國泰 │                  │
│  │        │          │          │人壽公司股票1張。       │                  │
├─┼────┼─────┼─────┼────────────┼─────────┤
│10│89年8月 │台北市嘉興│徐立信    │於信箱內徒手竊取聯邦銀行│                  │
│  │6日     │街131號   │          │增資股票劃撥集保帳戶徵詢│                  │
│  │        │          │          │通知書。                │                  │
├─┼────┼─────┼─────┼────────────┼─────────┤
│11│89年7月 │台北市和平│李秀琴    │竊取錸德科技股份有限公司│                  │
│  │12日    │東路3段308│          │股票匯撥通知書。        │                  │
│  │        │巷39弄26號│          │                        │                  │
│  │        │4樓       │          │                        │                  │
├─┼────┼─────┼─────┼────────────┼─────────┤
│12│89年11月│榮勝小客車│蔡翰全、  │以偽造的徐明輝身分證、駕│                  │
│  │15日    │租賃有限公│徐明輝    │照（未扣案），於中華民國│                  │
│  │        │司        │          │小客車租賃定型化契約契約│                  │
│  │        │          │          │書上偽簽徐明輝署押及按指│                  │
│  │        │          │          │印1枚，持向蔡翰全租用蔡 │                  │
│  │        │          │          │素貞所有DT-1997號牌自小 │                  │
│  │        │          │          │客車（國瑞廠、墨綠色、  │                  │
│  │        │          │          │1999 年份、1587CC、引擎 │                  │
│  │        │          │          │號碼4AM539920號）1部。  │                  │
├─┼────┼─────┼─────┼────────────┼─────────┤
│  │        │世界當鋪  │費萬鴻、  │偽造蔡素貞身分證，連同DT│詐得30萬          │
│  │        │          │蔡素貞    │-1997號牌自小客車及行車 │                  │
│  │        │          │          │執照，交由不知情年籍不詳│                  │
│  │        │          │          │成年女子向費鴻萬的世界當│                  │
│  │        │          │          │舖典當，並於存根聯偽簽蔡│                  │
│  │        │          │          │素貞署押1枚。           │                  │
├─┼────┼─────┼─────┼────────────┼─────────┤
│13│90年1月 │不詳地點  │葉志斌    │換貼自己照片於葉志斌身分│                  │
│  │3日     │          │          │證上（未扣案）。        │                  │
├─┼────┼─────┼─────┼────────────┼─────────┤
│  │        │台中市健行│江清標、  │以變造的葉志斌身分證，於│                  │
│  │        │路335號   │葉志斌    │租車契約上偽簽葉志斌署押│                  │
│  │        │平順小客車│          │及按指印各1枚，並偽開立 │                  │
│  │        │租賃有限公│          │葉志斌名義、90年1月3日到│                  │
│  │        │司        │          │期日、面額50萬的本票1紙 │                  │
│  │        │          │          │，持以向江清標租用      │                  │
│  │        │          │          │P6-0023 號牌自小客車1部 │                  │
├─┼────┼─────┼─────┼────────────┼─────────┤
│  │        │不詳地點  │江清標    │偽造江清標身分證，將P6-0│得款31萬8千元     │
│  │        │          │          │023號牌自小客車連同行車 │                  │
│  │        │          │          │執照，賣予不知情的鄧群翰│                  │
├─┼────┼─────┼─────┼────────────┼─────────┤
│14│90年1月 │新竹市警局│邱紹文    │以變造「邱紹文」身分證冒│                  │
│  │16日晚間│第二分局東│          │名應訊，於權利告知書1紙 │                  │
│  │11時許  │勢派出所  │          │、逕行逮捕通知書2紙上， │                  │
│  │        │          │          │偽簽「邱紹文」署押並按指│                  │
│  │        │          │          │印各1枚交回員警行使之。 │                  │
│  │        │          │          │在警詢筆錄2份上偽簽「邱 │                  │
│  │        │          │          │紹文」署押並按指印各1枚 │                  │
├─┼────┼─────┼─────┼────────────┼─────────┤
│  │90年1月 │台灣新竹地│          │於訊問筆錄受訊人欄及限制│                  │
│  │17日下午│方法院檢察│          │住居具結書上具結人欄偽簽│                  │
│  │4時許   │署        │          │「邱紹文」署押並按指印各│                  │
│  │        │          │          │1枚。                   │                  │
└─┴────┴─────┴─────┴────────────┴─────────┘
 附表二
【編號15，即原判決附表3】
┌───┬──────────────┬─────┬────────────┐
│時間  │地點                        │被害人    │徒手竊得的物品          │
├───┼──────────────┼─────┼────────────┤
│88年  │臺北市○○街181巷之之1號6樓 │張香宇    │東元電機股票1張、三芳股 │
│2月   │                            │          │票1張、印章6個。        │
│      │                            │          │                        │
├───┼──────────────┼─────┼────────────┤
│88年  │同上                        │徐植萱    │新光合纖股票1張。       │
│2月   │                            │          │                        │
│      │                            │          │                        │
├───┼──────────────┼─────┼────────────┤
│89年  │臺北縣汐止市○○○路6巷13號 │陳重光    │護照1本、所有權狀1張。  │
│1月   │11樓                        │          │                        │
│      │                            │          │                        │
├───┼──────────────┼─────┼────────────┤
│89年  │臺北市中山區○○○路○段84巷6│吳佳穎    │身分證1張、駕照1張。    │
│8月   │號2樓                       │          │                        │
│      │                            │          │                        │
├───┼──────────────┼─────┼────────────┤
│89年  │新竹縣新埔鎮土地公埔12之2號 │劉復桂    │身分證1張、金飾1批、行動│
│10月初│                            │          │電話1具、6000元。       │
│      │                            │          │                        │
├───┼──────────────┼─────┼────────────┤
│90年  │新竹縣竹北市○○街87號      │郭本寧    │中鋼股票1張。           │
│1月   │                            │          │                        │
│      │                            │          │                        │
├───┼──────────────┼─────┼────────────┤
│90年  │新竹縣竹北市○○街91號      │蘇飛鷖    │信用卡繳款單1張、華僑銀 │
│1月   │                            │          │行通知單。              │
│      │                            │          │                        │
├───┼──────────────┼─────┼──────────┬─┤
│90年  │新竹縣仁義路71號3樓         │林慶良    │信用卡繳款單1張、中國信 │
│1月   │                            │          │託股利憑單1張。         │
│      │                            │          │                        │
├───┼──────────────┼─────┼────────────┤
│90年  │新竹縣竹北市○○○路217號   │林勝龍    │身分證1張。             │
│2月   │                            │          │                        │
│      │                            │          │                        │
├───┼──────────────┼─────┼────────────┤
│90年  │新竹縣湖口鄉○○路錸德電子公│劉志恆    │身分證1張。             │
│2月   │司                          │          │                        │
│      │                            │          │                        │
├───┼──────────────┼─────┼────────────┤
│90年  │新竹市○○路○段新光三越百貨│張安琪    │皮包1個 (內有身分證1張、│
│2月   │公司內                      │          │駕照1張)。              │
│      │                            │          │                        │
├───┼──────────────┼─────┼────────────┤
│90年4 │新竹市○○街新時代通信行    │陳志昌    │摩拖羅拉T2988行動電話1支│
│月18日│                            │          │、遠傳門號2門。         │
├───┼──────────────┼─────┼────────────┤
│90年4 │新竹縣竹北市○○街176號2樓  │鄭俊成    │身分證1張。             │
│月18日│                            │          │                        │
└───┴──────────────┴─────┴────────────┘
 附表三
【應沒收之物，即原判決附表1】
┌──┬───────────────────────┬──────┐
│犯罪│    應沒收之物                                │沒收條文    │
│事實│                                              │            │
├──┼───────────────────────┼──────┤
│1.  │  1.富邦銀行0000000000000000號信用卡背面吳景源│1.刑法219條 │
│    │    之署押1枚(未扣案)。                       │2.刑法第38條│
│    │  2.89年1月11日誠品股份有限公司敦南分公司簽帳 │  第1項第3款│
│    │    單顧客存根聯、89年1月16日金博山銀樓簽帳單 │  (犯罪所得 │
│    │    顧客存根聯、89年1月16日陳氏金銀珠寶簽帳單 │  之物)     │
│    │    顧客存根聯、89年1月18日迪加迪ktv簽帳單顧客│3.刑法第219 │
│    │    存根聯 (未扣案，不能證明已滅失)各1張。    │  條        │
│    │  3.89年1月16日金博山銀樓簽帳單特約商店存根聯 │            │
│    │    、89年1月16日陳氏金銀珠寶簽帳單特約商店存 │            │
│    │    根聯、89年1月18日迪加迪ktv簽帳單特約商店存│            │
│    │    根聯吳景源之署押各1枚(未扣案)。           │            │
├──┼───────────────────────┼──────┤
│5.  │   扣案變造黃得基身分證上乙○○照片1枚。      │刑法第38條第│
│    │                                              │1項第2款    │
├──┼───────────────────────┼──────┤
│6.  │   偽造楊富貹身分證1張（扣案，見臺灣臺北地方法│刑法第38條第│
│    │   院檢察署89年度第20210號卷第8頁）。         │1項第2款    │
├──┼───────────────────────┼──────┤
│7.  │   偽刻許益重、許雅萍之印章各1個 (未扣案，不能│刑法第219條 │
│    │   證明已滅失)。                              │            │
├──┼───────────────────────┼──────┤
│8.  │   偽刻許彩琴、史陳幸、戴悅生、鍾淑英、陳楊智 │刑法第219條 │
│    │   惠、郭蔡素琴、顏淑華、林俊旭之印章各1個（未│            │
│    │   扣案，不能證明已滅失）及扣案簡墨、黃陳寶   │            │
│    │     秀印章各1個（見臺灣臺北地方法院檢察署89  │            │
│    │     年度偵字第18180號卷第26頁）。            │            │
├──┼───────────────────────┼──────┤
│12. │    1.偽造徐明輝身分證、駕駛執照及偽造蔡素貞之│ 1.刑法第38 │
│    │      身分證各1張 (均未扣案)。                │   條第1項第│
│    │    2.中華民國小客車租賃定型化契約上偽造徐明輝│   2款      │
│    │      之署押1玫、指印各1枚；世界當舖存根聯上蔡│ 2.刑法第219│
│    │      素貞署押1枚。                           │   條       │
├──┼───────────────────────┼──────┤
│13. │    1.扣案變造葉志斌身分證上乙○○照片壹張、未│ 1.刑法第38 │
│    │      扣案偽造江清標身分證1張(均未扣案)。     │   條第1項第│
│    │    2.偽造本票1紙。                           │   2款      │
│    │    3.平順小客車租賃有限公司租車契約上偽造葉志│ 2.刑法205條│
│    │    　斌署押及指印各1枚。                     │ 3.刑法第219││
├──┼───────────────────────┼──────┤│
│14. │   1.新竹市警察局第二分局權利告知書1紙邱紹文之│1.至4.均係刑│
│    │     署押、指印各1枚。                        │  法第219條 │
│    │   2.新竹市警察局第二分局逮捕通知書2紙邱紹文之│5.刑法第38條│
│    │     署押、指印各1枚。                        │  第1項第2款│
│    │   3.90年1月16日晚間11時新竹市警察局第二分局二│            │
│    │     份警詢筆錄上邱紹文之署押、指印各1枚。    │            │
│    │   4.90年1月17日下午4時許，偽造臺灣新竹地方法 │            │
│    │     院檢察署偵訊筆錄、限制住居具結書上邱紹文 │            │
│    │     的署押、指印各1枚。                      │            │
│    │   5.變造邱紹文身分證1張。                    │            │
│    │                                              │            │
└──┴───────────────────────┴──────┘
 附表四
【原審退併(一)2.、(二)、(六)、(七)，再併本院，認罪部分】
┌─┬────┬─────┬─────┬────────────┬─────┐
│編│犯罪時間│犯罪地點  │被害人    │犯罪方法                │備註      │
│號│        │          │          │                        │          │
├─┼────┼─────┼─────┼────────────┼─────┤
│1 │不詳    │不詳      │陳俊堯、劉│換貼自己或不詳成年女子照│          │
│  │        │          │秋微、潘秀│片於所拾獲的陳俊堯、劉秋│          │
│  │        │          │蘭、李昱玲│微、潘秀蘭、李昱玲、陳偉│          │
│  │        │          │、陳偉倫、│倫、高玉芳等人的身分證上│          │
│  │        │          │高玉芳    │，予以影印。            │          │
├─┼────┼─────┼─────┼────────────┼─────┤
│(1)│93年1月 │台北市石牌│高玉芳、  │申辦0000000000、00000000│          │
│  │2日     │路2段15號 │陳偉倫、  │95號行動電話，於遠傳電信│          │
│  │        │極光通訊器│遠傳電信公│網際網路行動電話服務申請│          │
│  │        │材行      │司、      │書上，偽造高玉芳、陳偉倫│          │
│  │        │          │戶政機關  │署押各1枚，連同變造的高 │          │
│  │        │          │          │玉芳、陳偉倫身分證，予以│          │
│  │        │          │          │行使，致店家陷於錯誤，無│          │
│  │        │          │          │償給予SIM卡及行動電話門 │          │
│  │        │          │          │號。                    │          │
├─┼────┼─────┼─────┼────────────┼─────┤
│(2)│93年1月 │台北市石牌│高玉芳、  │申辦0000000000、00000000│          │
│  │3日     │路2段15號 │陳偉倫、  │89號行動電話，於和信電訊│          │
│  │        │極光通訊器│和信電訊公│公司行動電話服務申請書上│          │
│  │        │材行      │司、      │，偽造高玉芳、陳偉倫署押│          │
│  │        │          │戶政機關  │各1枚，連同變造的高玉芳 │          │
│  │        │          │          │、陳偉倫身分證，予以行使│          │
│  │        │          │          │，致店家陷於錯誤，無償給│          │
│  │        │          │          │予SIM卡及行動電話門號。 │          │
├─┼────┼─────┼─────┼────────────┼─────┤
│(3)│93年3月 │台北縣德光│李昱玲、  │申辦0000000000號行動電話│          │
│  │15日    │路67號    │和信電訊公│，於和信電訊公司行動電話│          │
│  │        │詳育通信廣│司、      │服務申請書上，偽造李昱玲│          │
│  │        │場        │戶政機關  │署押1枚，連同變造的李昱 │          │
│  │        │          │          │玲身分證，予以行使，致店│          │
│  │        │          │          │家陷於錯誤，無償給予SIM │          │
│  │        │          │          │卡及行動電話門號。      │          │
├─┼────┼─────┼─────┼────────────┼─────┤
│(4)│93年3月 │台北縣德光│陳俊堯、  │申辦0000000000號行動電話│          │
│  │16日    │路67號    │和信電訊公│，於和信電訊公司行動電話│          │
│  │        │詳育通信廣│司、      │服務申請書上，偽造陳俊堯│          │
│  │        │場        │戶政機關  │署押1枚，連同變造的陳俊 │          │
│  │        │          │          │堯身分證，予以行使，致店│          │
│  │        │          │          │家陷於錯誤，無償給予SIM │          │
│  │        │          │          │卡及行動電話門號。      │          │
├─┼────┼─────┼─────┼────────────┼─────┤
│(5)│93年4月 │台北市文山│陳俊堯、  │申辦0000000000號行動電話│          │
│  │13日    │區○○街54│和信電訊公│，於和信電訊公司行動電話│          │
│  │        │號        │司、      │服務申請書上，偽造陳俊堯│          │
│  │        │傑凱瑞通訊│戶政機關  │署押1枚，連同變造的陳俊 │          │
│  │        │行        │          │堯身分證，予以行使，致店│          │
│  │        │          │          │家陷於錯誤，無償給予SIM │          │
│  │        │          │          │卡及行動電話門號。      │          │
├─┼────┼─────┼─────┼────────────┼─────┤
│(6)│93年4月 │台北市文山│劉秋微、  │申辦0000000000號行動電話│          │
│  │14日    │區○○街54│和信電訊公│，於和信電訊公司行動電話│          │
│  │        │號        │司、      │服務申請書上，偽造劉秋微│          │
│  │        │傑凱瑞通信│戶政機關  │署押1枚，連同變造的劉秋 │          │
│  │        │行        │          │微身分證，予以行使，致店│          │
│  │        │          │          │家陷於錯誤，無償給予SIM │          │
│  │        │          │          │卡及行動電話門號。      │          │
├─┼────┼─────┼─────┼────────────┼─────┤
│(7)│93年4月 │台北市文山│潘秀蘭、  │申辦0000000000號行動電話│          │
│  │16日    │區○○街54│遠傳電信公│，於遠傳電信公司行動電話│          │
│  │        │號        │司、      │服務申請書上，偽造潘秀蘭│          │
│  │        │傑凱瑞通信│戶政機關  │署押1枚，連同變造的潘秀 │          │
│  │        │行        │          │蘭身分證，予以行使，致店│          │
│  │        │          │          │家陷於錯誤，無償給予SIM │          │
│  │        │          │          │卡及行動電話門號。      │          │
├─┼────┼─────┼─────┼────────────┼─────┤
│2 │不詳    │不詳      │孫煌俊    │偽造孫煌俊身分證        │          │
├─┼────┼─────┼─────┼────────────┼─────┤
│  │92年1月 │台北縣淡水│林愛群    │持偽造的孫煌俊身分證，與│          │
│  │3日     │鎮○○○路│          │林人傑共同向林愛群租用  │          │
│  │        │8之6號    │          │CC-6341號自小客車，張香 │          │
│  │        │世鴻租車公│          │君於汽車出租約定切結書上│          │
│  │        │司        │          │連帶保證人欄偽簽孫煌俊署│          │
│  │        │          │          │押1枚，林人傑在承租人欄 │          │
│  │        │          │          │偽簽「賴明宏」署押，並偽│          │
│  │        │          │          │開立賴明宏名義本票1紙， │          │
│  │        │          │          │持以租車。              │          │
├─┼────┼─────┼─────┼────────────┼─────┤
│3 │不詳    │不詳      │陳慶祥、  │變造「陳慶祥」、「陳偉倫│          │
│  │        │          │陳偉倫、  │」、「高麗雲」身分證及駕│          │
│  │        │          │高麗雲    │駛執照。                │          │
├─┼────┼─────┼─────┼────────────┼─────┤
│  │93年1月 │台北縣新莊│陳慶祥、  │持變造的陳慶祥身分證、駕│          │
│  │7日     │市○○路  │蔡平和    │駛執照，於租車契約書上偽│          │
│  │        │389號     │          │簽陳慶祥署押，並偽開立陳│          │
│  │        │          │          │慶祥名義本票1紙，持以向 │          │
│  │        │          │          │蔡平和租用YY-7690號自小 │          │
│  │        │          │          │客車1部。               │          │
├─┼────┼─────┼─────┼────────────┼─────┤
│  │不詳    │台北縣樹林│蔡平和、  │持偽造蔡平和身分證、YY-7│          │
│  │        │鎮○○路  │台北縣監理│690號牌行車執照及車籍資 │          │
│  │        │248巷7號  │所        │料，辦理重新領牌手續及重│          │
│  │        │台北縣監理│          │領車籍原始資料，並將新領│          │
│  │        │所        │          │61 70-GT車牌掛於原車上。│          │
├─┼────┼─────┼─────┼────────────┼─────┤
│  │93年1月 │台北縣汐止│蔡平和、  │持偽造蔡平和身分證，連同│          │
│  │9日中午 │市○○路3 │李宏亮    │掛有6170-GT號牌車牌自小 │          │
│  │12時許  │段156號   │          │客車及行車執照資料，以33│          │
│  │        │通義汽車商│          │萬5千元代價售予李宏亮， │          │
│  │        │行        │          │於監理所辦理過戶手續時，│          │
│  │        │          │          │為李宏亮發現原係租賃用車│          │
│  │        │          │          │。                      │          │
├─┼────┼─────┼─────┼────────────┼─────┤
│4 │92年2月 │吉陽小客車│徐筳峴、  │以偽造的徐筳峴身分證、駕│          │
│  │18日    │租賃有限公│吉陽公司  │照，於借用轎車切結書上偽│          │
│  │        │司        │          │簽筳峴署押及按指印各1枚 │          │
│  │        │          │          │，向吉陽公司租用8G-5613 │          │
│  │        │          │          │號牌自小客車1部。       │          │
├─┼────┼─────┼─────┼────────────┼─────┤
│  │        │          │林嘉豐、  │以22萬元售予不知情的林嘉│得款22萬元│
│  │        │          │鄭富美、  │豐，持偽造的「鄭富美」身│          │
│  │        │          │台北區監理│分證，併同車輛新領牌照登│          │
│  │        │          │所        │記書、行車執照、車輛保險│          │
│  │        │          │          │卡，供林嘉豐向台北區監理│          │
│  │        │          │          │所辦理過戶而行使。      │          │
└─┴────┴─────┴─────┴────────────┴─────┘
 附表五
【應沒收之物】
┌──┬───────────────────────┬──────┐
│併案│    應沒收之物                                │沒收條文    │
│事實│                                              │            │
├──┼───────────────────────┼──────┤
│1.  │  1.變造陳俊堯、劉秋微、潘秀蘭、李昱玲、陳偉倫│1.刑法第38條│
│    │    、高玉芳等人國民身分證上乙○○或不詳年籍姓│  第1項第2款│
│    │    名成年女子照片共6枚及身分證影本共6張      │2-8刑法第219│
│    │  2.遠傳電信網際網路行動電話服務申請書上高玉芳│            │
│    │    、陳偉倫署押各1枚。                       │            │
│    │  3.和信電訊公司行動電話服務申請書上高玉芳、陳│            │
│    │    偉倫署押各1枚。                           │            │
│    │  4.和信電訊公司行動電話服務申請書上李昱玲署押│            │
│    │    1枚。                                     │            │
│    │  5.和信電訊公司行動電話服務申請書上陳俊堯署押│            │
│    │    1枚。                                     │            │
│    │  6.和信電訊公司行動電話服務申請書上陳俊堯署押│            │
│    │    1枚。                                     │            │
│    │  7.和信電訊公司行動電話服務申請書上劉秋微署押│            │
│    │    1枚。                                     │            │
│    │  8.遠傳電信公司行動電話服務申請書上潘秀蘭署押│            │
│    │    1枚。                                     │            │
├──┼───────────────────────┼──────┤
│2   │  1.偽造的賴明宏國民身分證、駕駛執照，偽造的孫│ 1.刑法第38 │
│    │    煌俊國民身分證各1張                       │   條第1項第│
│    │  2.汽車出租約定切結書偽造賴明宏、孫煌俊的署押│   2款      │
│    │    、指印。                                  │ 2.刑法第219│
│    │  3.偽造「賴明宏」、「孫煌俊」為發票人的本票各│            │
│    │    1紙。                                     │ 3.刑法第205│
├──┼───────────────────────┼──────┤
│3   │  1.變造陳慶祥國民身分證、駕駛執照上乙○○相片│ 1.刑法第38 │
│    │    各1枚                                     │   條第1項第│
│    │  2.中興汽車租賃有限公司租車契約偽造陳慶祥的署│   2款      │
│    │    押及指印。                                │ 2.刑法第219│
│    │  3.變造蔡平和國民身分證上乙○○相片1枚       │ 3.刑法第38 │
│    │  4.偽刻蔡平和印章1個                         │   條第1項第│
│    │  5.汽（機）車各項異動登記書上蔡平和印文1枚   │   2款      │
│    │  6.偽造以「陳慶祥」為發票人名義的本票1紙。   │ 4.刑法第219│
│    │                                              │ 5.刑法第219│
│    │                                              │ 6.刑法第205│
├──┼───────────────────────┼──────┤
│4   │  1.偽造徐筳峴國民身分證、駕駛執照各1張       │ 1.刑法第38 │
│    │  2.吉陽小客車租賃有限公司借用轎車切結書上偽造│   條第1項第│
│    │    徐筳峴署押、指印各1枚                     │   2款      │
│    │  3.偽造鄭富美國民身分證1張                   │ 2.刑法第219│
│    │                                              │   條       │
│    │                                              │ 3.刑法第38 │
│    │                                              │   條第1項第│
│    │                                              │   2款      │
└──┴───────────────────────┴──────┘
 附表六
【已經不起訴處分部分，即原判決退併(一)1.、(三)】
┌─┬────┬─────┬─────┬────────────┬─────┐
│編│犯罪時間│犯罪地點  │被害人    │犯罪方法                │備註      │
│號│        │          │          │                        │          │
├─┼────┼─────┼─────┼────────────┼─────┤
│1 │89年1月 │台北市嘉興│郭建新    │佯以販售蛇膽、蛇粉等貨物│甲○96偵緝│
│  │6日下午 │街181巷6之│          │為由，向郭建新借得貨款12│第636號   │
│  │2時許   │1號6樓    │          │萬，並簽立面額3萬元、9萬│          │
│  │        │          │          │元的本票2紙，惟乙○○並 │          │
│  │        │          │          │未給付貨物，郭建新屆期提│          │
│  │        │          │          │示付款遭拒。            │          │
├─┼────┼─────┼─────┼────────────┼─────┤
│2 │90年7月 │台北市大安│劉明育、  │明知姓名年籍不詳周姓成年│甲○96偵第│
│  │17日下午│區○○○路│遠傳電信公│女子所持身分證為他人遺失│5358號    │
│  │4時許   │1段158號  │司        │物，持周小姐換貼其相片於│          │
│  │        │大同電器公│          │劉明育身分證上的變造身分│          │
│  │        │司        │          │證，併同其個人華僑銀行信│          │
│  │        │          │          │用卡，佯以劉明育名義申辦│          │
│  │        │          │          │遠傳電信公司0000000000號│          │
│  │        │          │          │行動電話，辦畢即以1000元│          │
│  │        │          │          │代價售予周小姐。        │          │
├─┼────┼─────┼─────┼────────────┼─────┤
│  │        │台北市大安│周桂鳳、  │周小姐先於不詳時間持周桂│同上      │
│  │        │區○○○路│陳耀祥、  │鳳身分證及偽簽周桂鳳署名│          │
│  │        │1段158號  │劉明育、  │的陳耀祥台新信用卡，申請│          │
│  │        │大同電器公│遠傳電信公│遠傳電信公司0000000000號│          │
│  │        │司        │司        │行動電話，由乙○○以周桂│          │
│  │        │          │          │鳳代理人劉明育名義，代取│          │
│  │        │          │          │該行動電話。            │          │
└─┴────┴─────┴─────┴────────────┴─────┘
 附表七
【原審退併(五)，再併本院，被告不認罪部分】
┌─┬────┬─────┬─────┬────────────┬─────┐
│編│時間    │地點      │被害人    │犯罪方法                │備註      │
│號│        │          │          │                        │          │
├─┼────┼─────┼─────┼────────────┼─────┤
│1 │92年4月 │台北縣三重│張莉芸    │許美玲提供其相片，交由張│          │
│  │8日     │市○○街某│          │香君將該相片黏貼於張莉芸│          │
│  │        │泡沫紅茶店│          │的國民身分證、駕駛執照。│          │
├─┼────┼─────┼─────┼────────────┼─────┤
│  │92年5月7│同上      │張莉芸    │乙○○將變造完成的張莉芸│          │
│  │日      │          │          │國民身分證、駕駛執照交予│          │
│  │        │          │          │許美玲。                │          │
├─┼────┼─────┼─────┼────────────┼─────┤
│  │92年5月 │台中市健行│張莉芸、  │由許美玲持偽造張莉芸身分│          │
│  │8日下午 │路335號   │平順公司、│證，於租車契約上偽簽張莉│          │
│  │6時30分 │平順小客車│陳慧卿    │芸署押及指印，並偽開立張│          │
│  │        │租        │          │莉芸名義、面額50萬的本票│          │
│  │        │賃有限公司│          │，向陳慧卿租用X6-4558號 │          │
│  │        │          │          │牌自小客車1部。         │          │
├─┼────┼─────┼─────┼────────────┼─────┤
│  │92年5月 │台中縣龍井│陳慧卿、  │變造陳慧卿身分證，偽刻陳│得款26萬元│
│  │12日    │鄉○○○路│陳玉含    │慧卿印章，將X6-4558號牌 │          │
│  │        │7之15號   │          │自小客車連同行車執照，賣│          │
│  │        │統領汽車公│          │予不知情的陳玉含。      │          │
│  │        │司        │          │                        │          │
└─┴────┴─────┴─────┴────────────┴─────┘
 附表八：【原審退併(四)，再併本院，被告認罪部分】
┌─┬────┬─────┬─────┬────────────┬─────┐
│編│犯罪時間│犯罪地點  │被害人    │犯罪方法                │備註      │
│號│        │          │          │                        │          │
├─┼────┼─────┼─────┼────────────┼─────┤
│1 │92年2月 │台中市建成│徐筳峴、  │以偽造的徐筳峴身分證、駕│          │
│  │10日17時│路1010巷1 │謝永鴻    │照，於車輛出租約定契約書│          │
│  │許      │號        │          │及切結書上偽簽徐筳峴署押│          │
│  │        │長威出租車│          │及按指印，並偽簽立徐筳峴│          │
│  │        │行        │          │本票面額70萬元、30萬元各│          │
│  │        │          │          │1紙，向謝永鴻之長威出租 │          │
│  │        │          │          │車行租用B6-8505號牌自小 │          │
│  │        │          │          │客車1部。               │          │
├─┼────┼─────┼─────┼────────────┼─────┤
│  │        │          │謝永鴻、  │以偽造謝永鴻的身分證，  │得款20萬元│
│  │        │          │郭順英、  │連同B6-8505號牌自小客車 │          │
│  │        │          │許江和    │及行車執照，以20萬元代價│          │
│  │        │          │          │售予不知情的郭順英、許江│          │
│  │        │          │          │和夫婦。                │          │
└─┴────┴─────┴─────┴────────────┴─────┘
附表九：【應沒收之物】
┌──┬───────────────────────┬──────┐
│併案│    應沒收之物                                │沒收條文    │
│事實│                                              │            │
├──┼───────────────────────┼──────┤
│1   │  1.偽造的徐筳峴國民身分證、駕駛執照各1張     │ 1.刑法第38 │
│    │  2.車輛出租約定契約書、切結書上偽造徐筳峴署押│   條第1項第│
│    │    、指印。                                  │   2款      │
│    │  3.偽造謝永鴻國民身分證1張。                 │ 2.刑法第219│
│    │  4.汽車買賣合約書上謝永鴻署押1枚。           │ 3.刑法第38 │
│    │  5.以「徐筳峴」為發票人名義、面額70萬元、30萬│   條第1項第│
│    │    元的偽造本票各1紙。                       │   2款      │
│    │                                              │ 4.刑法第219
│                                                       5.刑法第205
└──┴───────────────────────┴──────┘
附表十：原審退併(八)，未再併本院。
